臺灣高雄地方法院刑事判決　　　　　　　　　　　　九十三年度易字第一三八七號
　　公　訴　人　臺灣高雄地方法院檢察署檢察官
　　被　　　告　戊○○
右列被告因竊盜案件，經檢察官聲請簡易判決 (九十三年度偵字第一二九八二號）及
移
庭認不宜以簡易判決處刑，改依通常程序進行，被告就被訴事實為有罪之陳述，經本
院合議庭裁定由受命法官獨任進行簡式審判程序，本院判決如左：
    主  文
戊○○連續攜帶兇器竊盜，處有期徒刑拾月。扣案之六角扳手壹支及機車鑰匙貳支，
均沒收。
    事  實
一、戊○○基於意圖為自己不法所有之概括犯意，自民國九十三年六月十四日三時許
    起至同年九月十六日二時三十分許止，連續於如附表編號一至三所示之時間、地
    點，以附表編號一至三所示之手法，竊取如附表編號一至三所示之機車。嗣附表
    編號一之犯行，於九十三年六月二十八日十三時十分許，戊○○騎乘所竊得之Ｑ
    ＤＣ─三七五號機車，在高雄縣林園鄉○○村○○路一八巷三五號前，為警查獲
    ，並扣得戊○○所有客觀上可供兇器使用具有殺傷力之六角扳手一支；如附表編
    號二之犯行，於同年七月二十一日十五時四十分許，戊○○騎乘所竊得之ＵＪＪ
    ─七六六號機車，在高雄縣鳳山市○○路與曹公路口為警查獲，並扣得戊○○所
    有供竊盜所用之鑰匙一支；如附表編號三之犯行，於同年九月十六日二時三十分
    許，戊○○騎乘所竊得之ＵＹＤ─八五三號機車，在高雄縣林園鄉○○村○○路
    一四九號前為警查獲，並扣得戊○○所有供竊盜所用之鑰匙一支。而分別查悉上
    情。
二、案經高雄縣政府警察局林園分局、鳳山分局報請台灣高雄地方法院檢察署檢察官
    偵查起訴及移送併辦。
    理  由
一、本件被告戊○○所犯係死刑、無期徒刑、最輕本刑為三年以上有期徒刑以外之罪
    ，其於準備程序中就被訴事實為有罪之陳述，經法官告知簡式審判程序之旨，並
    聽取公訴人及被告之意見後，經本院裁定由受命法官獨任進行簡式審判程序，合
    先敘明。
二、右揭犯罪事實，業據被告於本院審理時坦承不諱，核與被害人丁○○、甲○○、
    丙○○等人於警詢指訴之情節，相互符合，復有丁○○、甲○○、丙○○等人出
    具之贓物認領保管單附卷可稽，顯見被告之自白與事實相符，自得為認定犯罪之
    依據。是以，本案被告犯罪事證明確，其犯行洵堪認定，應依法論科。
三、按刑法第三百二十一條第一項第三款之攜帶兇器竊盜罪，係以行為人攜帶兇器竊
    盜為其加重條件，此所謂之兇器，其種類並無限制，凡客觀上足以對人之生命、
    身體、安全構成威脅，具有危險性之兇器均屬之，且祇須行竊時攜帶此種具有危
    險性之兇器為已足，並不以攜帶之初有行兇之意圖為必要，最高法院七十九年臺
    上字第五二五三號判例可資參照，查本案扣得之六角扳手一支，質地堅硬銳利，
    有照片一張附卷可稽（見本院卷第三八頁），在客觀上足以對人之生命、身體、
    安全構成威脅，自屬兇器無訛。是核被告如附表編號一之犯行，係犯刑法第三百
    二十一條第一項第三款之攜帶兇器竊罪；如附表編號二、三之犯行，係犯刑法第
    三百二十條第一項之普通竊盜罪。被告先後多次竊盜犯行，時間緊接，觸犯構成
    要件相同之罪，顯係基於概括犯意為之，為連續犯，爰依刑法第五十六條之規定
    ，從一重論以附表編號一之攜帶兇器竊盜罪，並加重其刑。又公訴意旨雖僅就附
    表編號一之犯行起訴，然附表編號二、三所示之犯行與前揭經起訴並由本院論罪
    科刑之部分有連續犯之裁判上一罪關係，已如前述，依審判不可分原則，亦應為
    起訴效力所及，本院自得併予審理，附此敘明。爰審酌被告正值青壯之年，不思
    以正當方式取得財物，竟於短短三個月內，先後三次竊取他人機車，侵害他人之
    財產安全，所犯情節非輕，惟念及其於本院審理時坦承犯行，犯罪後態度尚佳，
    顯見其尚有悔改之意等一切情狀，量處如主文所示之刑。至扣案之六角扳手一支
    及機車鑰匙二支，係被告所有供犯罪所用之物，業據被告供承在卷，併依刑法第
    三十八條第一項第二款之規定，宣告沒收之。
據上論斷，依刑事訴訟法第二百九十九條第一項、第四百五十二條、第二百七十三條
之一第一項，刑法第五十六條、第三百二十一條第一項第三款、第三十八條第一項第
二款，判決如主文。
本案經檢察官乙○○到庭執行職務。
中    華    民    國      九十三      年      十      月      二十七    日
                                  臺灣高雄地方法院刑事第十六庭
                                        法  官  洪 能超
右正本證明與原本無異。
如不服本判決，應於判決送達後十日內，向本院提出上訴狀。
                                        書記官  吳 金 霞
中    華    民    國      九十三      年      十      月      二十七    日
附錄法條
刑法第三百二十條
意圖為自己或第三人不法之所有，而竊取他人之動產者，為竊盜罪，處五年以下有期
徒刑、拘役或五百元以下罰金。
意圖為自己或第三人不法之利益，而竊佔他人之不動產者，依前項之規定處斷。
前二項之未遂犯罰之。
中華民國刑法第三百二十一條
犯竊盜罪而有左列情形之一者，處六月以上、五年以下有期徒刑：
一  於夜間侵入住宅或有人居住之建築物、船艦或隱匿其內而犯之者。
二  毀越門扇、牆垣或其他安全設備而犯之者。
三  攜帶兇器而犯之者。
四  結夥三人以上而犯之者。
五  乘火災、水災或其他災害之際而犯之者。
六  在車站或埠頭而犯之者。
前項之未遂犯罰之。
附表
┌──┬──────┬──────┬───────┬───────────┐
│編號│ 犯罪時間   │ 犯罪地點   │犯罪手法      │備註                  │
├──┼──────┼──────┼───────┼───────────┤
│一  │九十三年六月│高雄縣林園鄉│趁無人注意之際│台灣高雄地方法院檢察署│
│    │十四日三時許│東林村東林東│，持其所有客觀│九十三年度偵字第一二九│
│    │            │路二九巷二十│上可供兇器使用│八二號                │
│    │            │二之二號前  │具有殺傷力之六│                      │
│    │            │            │角扳手一支啟動│                      │
│    │            │            │電門，竊取廖龍│                      │
│    │            │            │三所有（登記名│                      │
│    │            │            │義人廖順州）之│                      │
│    │            │            │車牌號碼ＱＤＣ│                      │
│    │            │            │─三七五號機車│                      │
│    │            │            │後，供己騎乘使│                      │
│    │            │            │用            │                      │
├──┼──────┼──────┼───────┼───────────┤
│二  │九十三年七月│高雄縣林園鄉│趁無人注意之際│台灣高雄地方法院檢察署│
│    │十四日五時許│王公路五八巷│，以其所有之鑰│九十三年度偵字第一四六│
│    │            │八號之十三前│匙啟動電門，竊│八六八號              │
│    │            │            │取甲○○所有之│                      │
│    │            │            │車牌號碼ＵＪＪ│                      │
│    │            │            │─七六六號機車│                      │
│    │            │            │，供己騎乘使用│                      │
│    │            │            │              │                      │
├──┼──────┼──────┼───────┼───────────┤
│三  │九十三年九月│高雄縣林園鄉│趁無人注意之際│台灣高雄地方法院檢察署│
│    │十六日二時許│東林西路健佑│，以其所有之鑰│九十三年度速偵字第一七│
│    │            │醫院旁停車場│匙啟動電門，竊│一九號                │
│    │            │            │取丙○○所有之│                      │
│    │        │            │車牌號碼ＵＹＤ│                      │
│    │            │            │─八五三號機車│                      │
│    │            │            │，供己騎乘使用│                      │
│    │            │            │              │                      │
└──┴──────┴──────┴───────┴───────────┘
